【裁判字號】    97,交聲,266
【裁判日期】    971231
【裁判案由】    違反道路交通管理處罰條例聲明異議
【裁判全文】
臺灣新竹地方法院交通事件裁定         97年度交聲字第266號
原處分機關  交通部公路總局新竹區監理所新竹市監理站
聲明異議人
即受處分人  甲○○
上列異議人即受處分人因違反道路交通管理處罰條例案件，對於
交通部公路總局新竹區監理所新竹市監理站於中華民國九十七年
八月四日以竹監新四字第裁五一─Ｅ00000000號裁決書
，聲明異議，本院裁定如下：
    主  文
異議駁回。
    理  由
一、按受處分人，不服第八條主管機關所為之處罰，得於接到裁
    決書之翌日起二十日內，向管轄地方法院聲明異議；又交通
    法庭認為聲明異議無理由者，應以裁定駁回之，道路交通管
    理處罰條例第八十七條第一項、道路交通案件處理辦法第十
    九條，分別定有明文。次按網狀線，用以告示車輛駕駛人禁
    止在設置本標線之範圍內臨時停車，防止交通阻塞，道路交
    通標誌標線號誌設置規則第一百七十三條第一項定有明文；
    另按禁止臨時停車處所不得停車，道路交通安全規則第一百
    十二條第一項第一款規定。又汽車駕駛人停車時，有在禁止
    臨時停車處所停車者，處新臺幣（下同）六百元以上一千二
    百元以下罰鍰，道路交通管理處罰條例第五十六條第一項第
    一款定有明文。
二、原裁決意旨略以：受處分人即異議人甲○○所有之車牌號碼
    五Ｈ－一四五○號自用小客車，於民國九十七年六月一日十
    二時十二分許，在新竹市○○街，因「黃網線停車」之違規
    事實，為新竹市警察局交通隊員警以拍照方式採證，並以異
    議人有違反道路交通管理處罰條例第五十六條第一項第一款
    規定之行為逕行掣單舉發。嗣異議人於舉發通知單上所載之
    應到案日期前向原處分機關提出申述，經原處分機關調查結
    果，仍認異議人確有前開違規行為，乃依道路交通管理處罰
    條例第五十六條第一項第一款規定，裁處罰鍰九百元。
三、聲明異議意旨略以：依據道路交通標誌標線號誌設置規則第
    一百七十三條規定：「網狀線，用以告示車輛駕駛人禁止在
    設置本標線之範圍內臨時停車，防止交通阻塞。…本標線為
    黃色。外圍線寬二十公分，內線依行車方向成四十五度傾斜
    ，線寬十公分，斜線間隔一至五公尺。」，而異議人遭舉發
    地點之黃網線，經異議人現場查明，該黃網線並無完整線寬
    二十公分之外圍線（外圍線僅單邊且僅有十五公分），內線
    線寬為十五公分且斜線間隔僅約三十七公分，是該網狀線並
    未依規定設置，故對該所裁決不服，爰依法聲明異議，請求
    撤銷原處分等語。
四、經查，異議人所有之車牌號碼五Ｈ－一四五○號自用小客車
    ，於前開時、地，經警舉發有「禁止臨時停車處所停車」之
    事實，此有舉發違反道路交通管理事件通知單一紙及採證照
    片一幀附卷可查。異議人雖以前詞置辯，惟按網狀線，用以
    告示車輛駕駛人禁止在設置本標線之範圍內臨時停車，防止
    交通阻塞，前開道路交通標誌標線號誌設置規則第一百七十
    三條第一項已有明文，揆其立法目的，係於接近未設有行車
    管制號誌路口、常受交通管制或其他原因需限制不得臨時停
    車之地點而經主管機關認有需要者，為保持交通之流暢，防
    止交通阻塞而加以劃設網狀線，用以告示車輛駕駛人禁止在
    設置本標線之範圍內臨時停車。是前述路段既業經交通主管
    機關設置為禁止臨時停車路段，異議人自不得任意無視現行
    劃設、禁制規範而臨時停放車輛，縱異議人辯稱該網狀線劃
    設寬度與法條規定不符等情屬實，亦不得據為免責之事由。
    是本件異議人違規既屬明確，異議人仍以此為據聲明異議，
    實屬無由。
五、綜上所述，本件異議人既有前揭之違規事實，原處分機關據
    以援引上開道路交通管理處罰條例第五十六條第一項第一款
    、違反道路交通管理事件統一裁罰基準表之規定，裁處異議
    人罰鍰九百元，於法並無不合。本件異議為無理由，應予駁
    回。
六、據上論斷，應依道路交通案件處理辦法第十九條，裁定如主
    文。
中    華    民    國    97    年    12    月    31    日
                        交通法庭法  官   魏瑞紅
以上正本證明與原本無異。
如不服本裁定，應於裁定送達後五日內向本院提出抗告狀。
中    華    民    國    97    年    12    月    31    日
                                書記官   吳月華


司法院資訊處製作；財團法人民間司法改革基金會備份。
